# Sexta Reunião

| **Data** | **Horário** | **Autor(es)** |
| :--: | :--: | :--: |
| 19/10/2023 | 09:00 | Todos os presentes |

*Tabela 1: Momento da Reunião*

## Participantes

- Gabriel Mariano
- André Corrêa
- Diógenes Júnior
- Arthur Taylor
- Felipe Moura
<!-- - Guilherme Kishimoto -->
- Lorenzo Santos
- Pedro Lucas
- Eduardo Schuindt
<!-- - Thiago Oliveira -->

## Objetivo

O objetivo da atual reunião é reunir todo o trabalho pendente a ser realizado, além de pautar a organização do SCRUM e observar os materiais a serem elaborados para a próxima entrega.

## Definições

### Trabalho Pendente (Revisão da Última Entrega)

No tocante ao trabalho pendente a ser realizado, criou-se o consenso de que se faz necessário aguardar a disponibilização da correção realizada pela docente para que sejam realizadas ações corretivas sobre os artefatos produzidos.

De todo modo, também foi proposta a correção de um artefato em específico (até o presente momento): o Diagrama de Classes. Para tal, foi proposto que os responsáveis entrem em contato com a docente para retirar eventuais dúvidas.

### Organização do SCRUM

Foram definidas *sprints* com duração de **1** semana, não havendo a necessidade da realização de *dailies*. Com relação aos cargos dos integrantes, teremos 3 papéis  diferentes: *Product Owner*, *Scrum Master* e *Scrum Team*.

- *Product Owner*: André Corrêa
- *Scrum Master*: Gabriel Mariano
- *Scrum Team*: Arthur Taylor, Guilherme Keyti, Diógenes Júnior, Eduardo Santos, Thiago Oliveira, Pedro Lucas, Lorenzo Alves, Felipe Moura

Também foi definida a necessidade da realização de ao menos uma reunião semanal (com data a ser verificada de acordo com a disponibilidade dos membros no *heatmap* apresentado na reunião anterior) para a revisão do trabalho feito anteriormente e o planejamento do trabalho a ser realizado em seguida.

Para a elaboração do *backlog*, foi definido que todos os participantes devem recorrer ao **Trello** para a elicitação e atualização do *status* de execução da atividade, a iniciar pelas atividades que irão surgir com a disponibilização da correção da última entrega. 

### Discussão a Respeito da Próxima Entrega

Foram lidas as diretrizes para a Quarta Entrega. Foram apontadas algumas dúvidas com relação a pontos específicos, em especial o *código* a ser entregue. Também foram levantados alguns pontos que podem ser perguntados à docente em relação à próxima entrega (como, por exemplo, a necessidade de elaboração dos GRASPs e DAS).

## Pendências

Faz-se necessário aguardar a entrega da correção da segunda entrega para que sejam definidas as pendências.

## Observações

Não foram apontadas observações.

## Próxima Reunião

A próxima reunião será realizada, possivelmente, na próxima semana. Todavia, pode se fazer necessária uma reunião antes para a elaboração do *backlog* com base na correção da segunda entrega.

<!-- | **Data** | **Horário** | -->
<!-- | :--: | :--: | -->
<!-- | dd/mm/aaaa | hh:mm | -->
<!--  -->
<!-- *Tabela 2: Definição da Próxima Reunião* -->