# Quarta Reunião

| **Data** | **Horário** | **Autor(es)** |
| :--: | :--: | :--: |
| 14/09/2023 | 19:30 | Todos os presentes |

*Tabela 1: Momento da Reunião*

* A presente reunião se deu de forma parcialmente síncrona e parcialmente assíncrona de acordo com a possibilidade de participação de todos os membros da equipe. Foram utilizados o *Discord* para chamadas de voz em tempo real e compartilhamento de tela e o *Telegram* para a troca de mensagens de texto e quaisquer arquivos (de acordo com a necessidade).

## Participantes

- Gabriel Mariano
- André Corrêa
- Diógenes Júnior
- Eduardo Schuindt
- Arthur Taylor
- Felipe Moura
- Guilherme Kishimoto
- Lorenzo Santos
- Pedro Lucas
- Thiago Oliveira

## Objetivo

A atual reunião busca concentrar todas as dúvidas, demandas e pendências para a próxima entrega, de modo a permitir que todos os integrantes estejam cientes das necessidades do projeto em possam se concentrar na execução das mesmas. Além disso, busca-se organizar os integrantes para a apresentação do projeto.

## Definições

Foram apresentados os tópicos que deverão ser apresentados, os quais deverão preferencialmente ser apresentados pelos responsáveis por sua criação:

- FOCO 1 (10 min):
    - Design Sprint
      - Unpack
        - Brainstorm
      - Sketch
        - Rich Picture
        - 5W2H
        - Mapa Mental
        - Ishikawa
      - Decision
      - Prototype
      - Validação
- FOCO 2 (10 min):
    - BPMN
    - Kanban
    - Scrum
    - Pair Programming
- PARTICIPAÇÕES (5 min)

Além disso, foram definidas as atividades pendentes que devem ser realizadas para completar a entrega. Dúvidas e comentários sobre a apresentação foram realizados entre os membros.

## Pendências

Validação dos artefatos e *fine-tuning* do Repositório/GitPages.

## Observações

Não foram apresentadas participações.

## Próxima Reunião

Não foi definida data para uma próxima reunião.
